臺灣臺南地方法院民事判決　　　　　　　　　 　九十二年度簡上字第一八四號
　　上　訴　人　桂永實業股份有限公司
　　法定代理人　乙○○
　　訴訟代理人　丙○○
　　被上訴人　　賢駿通運有限公司
　　法定代理人　丁○○
　　訴訟代理人　甲○○
右當事人間請求給付票款事件，上訴人對於中華民國九十二年九月四日臺灣臺南地方
法院台南簡易庭九十二年南簡字第九三六號第一審判決提起上訴，本院（言詞辯論終
結期日：九十三年一月十三日）判決如左：
    主  文
上訴駁回。
第二審訴訟費用由上訴人負擔。
    事  實 及  理  由
一、本件被上訴人起訴主張：伊執有上訴人所簽發，票面金額新台幣（下同）二十萬
    元，發票日民國九十二年一月十日，付款人世華聯合商業銀行台南分行，票據號
    碼ＦＡ0000000號之支票一紙，屆期經提示不獲兌現，爰本於票據關係提
    起本件訴訟，並聲明求為判決：上訴人應給付被上訴人貳拾萬元，及自民國九十
    二年一月十日起至清償日止，按週年利率百分之六計算之利息。訴訟費用由被告
    負擔。上訴人則以：系爭支票係其所簽發交給訴外人桂宏公司後，再經桂宏公司
　　交給虹瀚資源回收有限公司，嗣虹瀚資源回收有限公司辦理掛失止付系爭支票，
　　票經伊存入銀行帳戶，並非伊不支付等語，資為抗辯，並聲明：對被上訴人之請
　　求無意見。
二、按票據雖經公示催告，在尚未經除權判決前，執票人仍非不得對發票人及背書人
    主張票據上之權利（最高法院六十三年台抗字第三四五號判例參照）。查被上訴
    人起訴所主張之右揭事實，業據提出上訴人所不爭之系爭支票及退票理由單各一
    紙為證，應堪信實。上訴人雖辯稱：系爭支票業經訴外人虹瀚資源回收有限公司
    辦理掛失止付等語。惟按票據喪失時，票據權利人得為止付之通知，票據法第十
    八條第一項前段定有明文。而在證券之公示催告程序進行中，祇須證券未經除權
    判決，證券持有人非不得行使證券上之權利，證券持有人究向法院申報權利，抑
    或起訴請求，得依其自由意見決之。如本於證券另行起訴請求，不因公示催告程
    序之進行而受影響。（最高法院七十三年度台上字第九四四號判決意旨參照）本
    件上訴人辯稱系爭支票業經虹瀚資源回收公司辦理掛失止付一節，業據提出本院
    九十二年度催字第六八號公示催告函、九十二年度南院鵬字第六八號函各一紙為
    證，並經本院調閱九十二年度催字第六八號公示催告卷宗可憑，就此部分固堪採
    信，惟系爭支票嗣經被上訴人於九十二年一月二十四日申報權利，且聲請人虹瀚
    資源回收有限公司迄該公示催告案所得聲請除權判決之最後期限民國九十二年十
    一月十三日止，未就系爭支票申請除權判決，揆諸前揭說明，上訴人要不得因系
    爭祇支票為訴外人聲請掛失止付及付款金額已存放銀行帳戶而得免除發票人之義
    務。被上訴人自得行使票據上之權利，且上訴人就被上訴人之請求，亦已表示無
    意見。從而，原審依被上訴人所訴本於票據法律關係，判令上訴人給付本件票款
    ，及自九十二年一月十日起至清償日止，按週年利率百分之六計算之利息，並因
    本件係因適用簡易程序所為上訴人敗訴之判決，而依職權宣告假執行，核屬正當
    ，應無不合，上訴人仍執陳詞，求為廢棄改判，非有理由。
三、據上論結，本件上訴為無理由，依民事訴訟法第四百三十六條之一第三項、第四
　　百四十九條第一項、第七十八條，判決如主文。
中　　　華　　　民　　　國　　九十三　　年　　 一　　 月　　　十九　　　日
                       臺灣臺南地方法院民事第一庭
~B審判長法　官　李文賢
~B　　　法　官　王金龍
~B　　　法　官　何清池
右正本證明與原本無異
本判決不得上訴
中　　　華　　　民　　　國　　九十三　　年　　 一　　 月　　　十九　　　日
~B法　院書記官　陳信良
